臺灣苗栗地方法院刑事判決　　　　　　　 96年度易字第686號
公　訴　人　臺灣苗栗地方法院檢察署檢察官
被　　　告　甲○○
　　　　　　　　　　　)
被　　　告　乙○○
上列被告等因竊盜案件，經檢察官提起公訴（96年度偵字第3518
號），本院判決如下：
    主  文
乙○○共同犯攜帶兇器竊盜罪，處有期徒刑陸月，如易科罰金，
以新臺幣壹仟元折算壹日。扣案之鐵剪、活動扳手、老虎鉗子各
壹支均沒收。
甲○○共同犯攜帶兇器竊盜罪，處有期徒刑拾壹月。扣案之鐵剪
、活動扳手、老虎鉗子各壹支均沒收。
　　犯罪事實及理由
一、犯罪事實：
    甲○○、乙○○共同意圖為自己不法所有，且基於犯意之聯
    絡，於民國（下同）96年7 月17日下午6 、7 時許，由甲○○駕駛車牌CS-1259 號自小貨車搭載乙○○，並攜帶客觀上
    足供兇器使用之鐵剪、活動扳手、老虎鉗子各1 支，前往苗
    栗縣三灣鄉永和村5 鄰48號旁之丙○○所有現無人居住之空
    屋處，由甲○○、乙○○輪流持前開活動扳手1 支，拆卸丙○○所有之耕耘機引擎，竊取丙○○所有之耕耘機引擎1 個
    、白鐵水塔1 個、耕耘機後方擋泥板1 塊、鐵鍋1 個、鋁製
    臉盆1個 、鋁製水桶1 個、鋁製水壺1 個及鋁製湯鍋1 個，
    得手後將前開贓物放置在上開自小貨車上，旋即駕車離開。
    嗣於96 年7月18日凌晨1 時45分許，為警在苗栗縣頭屋鄉○○路與鳴鳳路口處，發現該車形跡可疑，上前盤查，始查悉
    上情。
二、證據論述及理由：
（一）被告乙○○對於上述共同攜帶兇器竊盜之犯罪事實，於警
      詢、檢察官偵查及本院審理時均坦承不諱（參偵卷第19至
      23頁、第24至26頁、第59至60頁、第69頁；本院96年7 月
      30日訊問筆錄、96年8 月9 日準備程序筆錄、96年9 月6
      日審理筆錄）。
（二）被告甲○○雖坦承於96年7 月17日下午6 、7 時許，駕駛
      車牌CS-1259 號自小貨車搭載乙○○，至苗栗縣三灣鄉永
      和村5 鄰48號旁空屋等事實，但否認有竊盜犯行，辯稱：
      「我開車到我老家大龍村桃坪4 鄰12號的時候，乙○○看
      到我，因為乙○○住在桃坪1 號，在我老家的旁邊。我說
      要到我老家撿一些廢五金，乙○○說出來可不可以順便幫
      我載，我問他是不是在他老家，他說是。車上查扣的部份
      ，引擎與擋泥板是乙○○說是他的，叫我去載，其他的部
      份，是我個人所有的，不是被害人的，可以請被害人到庭
      對質」等語。惟查：
    1、證人即共同被告乙○○於檢察官偵查時證稱：「（問：
       本件確實是你與甲○○行竊？）是。耕耘機的引擎是我
       與李（指甲○○）一起拆，我拿扳手跟甲○○輪流拆，
       其他的東西也是我與李一起搬上車。」、「（問：為何
       偷東西？）想拿去變賣。」、「（問：你帶蠟燭的目的
       ？）照明」等語（參偵卷第60頁）。
    2、證人即被害人丙○○於本院審理時結證稱：「（問：請
       證人說明在頭屋派出所所查扣到的物品，有哪些是證人
       即被害人的？）我的東西有被偷，哪些東西被偷我實在
       忘記了。」、「（問：你的住家是否是在很山上的地方
       ？）是山上，但是附近有廟，叫做法華寺。」、「（問
       ：你住家附近，是否沒有住在那個地方的人就沒有辦法
       找到那個地方，一定要有人帶？）我住家那邊都有路，
       車子可以直接開上去，不需要一定要有人帶路。」、、
       「（問：提示96年度偵字第3518號卷第44頁贓物認領保
       管單，這些贓物是從被告的車上所查獲，是否均為你所
       有？）是的。」、「（問：贓物裡面有1個水塔，是否是
       你的？）是有水塔，但是沒有裝東西，是舊的。」、「
       （問：那個的水塔是放在你家的哪裡？）是放在舊房子
       的一個角落。」、「（問：你說的舊房子的角落，是在
       房子的裡面，還是外面？）房子已經有部分損壞，水塔
       是在房子裡面，只是有部分露出來外面。」、、「（問
       ：你剛才說你在警察局所述係實在的？）實在。」、「
       （問：你與在庭兩位被告有無仇恨、過節？）沒有。」
       等語（參本院審卷96年9月6日審判筆錄第3至5頁）。
    3、是由證人丙○○之上述證詞，參酌卷附贓物認領保管單1
       份、照片9 張所示（參偵卷第44頁、第48至50頁），可
       知證人丙○○所有門牌號碼為苗栗縣三灣鄉永和村5 鄰
       48號之房屋，現未有人居住，雖位於山上，但附近有廟
       宇名為法華寺，屋旁有道路，可輕易駕駛車輛到達該處
       ，不一定需要他人帶路。贓物認領保管單所示之耕耘機
       引擎1 個、白鐵水塔1 個、耕耘機後方擋泥板1 塊、鐵
       鍋1 個、鋁製臉盆1個 、鋁製水桶1 個、鋁製水壺1 個
       及鋁製湯鍋1 個等物品，均係渠所有，渠不認識被告甲○○、乙○○2人，並無冤仇等事實。
    4、參酌證人即共同被告乙○○、丙○○之上述證詞，及扣
       案的鐵剪、活動扳手、老虎鉗子各1 支，可知其等2 人
       為竊取物品變賣供己花用，攜帶上開鐵剪等工具，由被
       告甲○○駕駛上述自用小貨車，於96年7 月17日下午6
       、7 時許，至被害人丙○○上述現未有居住之房屋。其
       等2 人，持前述工具，共同竊取被害人丙○○所有之上
       開耕耘機引擎等物品，得手後載運下山，嗣於同月18日
       凌晨1 時45分許，行經苗栗縣頭屋鄉○○路與鳴鳳路口
       處，為警查獲等事實。
    5、至被告甲○○以上述情詞為辯，惟證人即共同被告乙○○於偵查時，業已對於被告甲○○共同參與本件竊盜犯
       行等情結證屬實，已如前述。且徵諸被告乙○○於本院
       訊問時否認有請被告甲○○至其老家搬東西等語（參本
       院審卷96年7 月30日訊問筆錄第5 頁），足見被告甲○○辯稱係被告乙○○請其至老家搬東西乙節為虛。再衡
       諸被告甲○○於本院訊問時陳稱與被告乙○○並無仇恨
       或金錢糾紛等語（參本院審卷96年7 月30日訊問筆錄第
       4 頁），由此可見證人即被告乙○○並無因仇恨或金錢
       糾紛等情，而虛偽證述被告甲○○與其共同至被害人丙○○上述住處竊取財物的可能，是被告甲○○上述辯解
       不實，不能採信。
（四）綜上，被告乙○○之自白與犯罪事實相符，堪以採信。被
      告甲○○之辯解，均為臨訟卸責之詞，不足採信。此外，
      復有贓物認領保管單、照片在卷可稽，又有鐵剪、活動扳
      手、老虎鉗子各1 支扣案可佐，其等2 人共同攜帶兇器竊
      盜犯行，均堪認定。
三、論罪科刑：
（一）核被告乙○○、甲○○所為，均係犯刑法第321 條第1 項
      第3 款之攜帶兇器竊盜罪。其等2 人，就上述竊盜犯行，
      具有犯意聯絡及行為分擔，應論以共同正犯論處。
（二）爰審酌被告乙○○、甲○○2 人正值壯年，被告甲○○前
      因殺人未遂案，現仍在假釋期間內，且甫於95年間因竊盜
      案，經本院判處拘役59日確定，此有臺灣高法院被告前案
      紀錄表1 份在卷可憑。但被告甲○○不知警惕，與被告乙○○2 人，均不思以正當方法獲取金錢、財物，為貪圖私
      利，竊取被害人丙○○之財物，均缺乏尊重他人財產權之
      觀念，且造成被害人財產上之損失，實不足取。又斟酌被
      告2 人犯罪之動機、目的、手段、被害人所受之損害，暨
      考量被告乙○○於偵查、審理時均坦承犯行，犯後態度甚
      佳；被告甲○○矢口否認犯行，飾詞卸責，犯後態度不佳
      等一切情狀，分別就被告乙○○、甲○○2 人，量處如主
      文所示之刑，並就被告乙○○部分，諭知易科罰金之折算
      標準。至檢察官對被告乙○○具體求處有期徒刑8 月，茲
      因被告乙○○自始至終均坦白承認犯罪，犯後態度甚佳，
      且節省有限的司法資源，實應予以從輕量刑，以資鼓勵，
      因認檢察官就此部分之求刑稍嫌過重，略予調減；檢察官
      對被告甲○○具體求處有期徒刑1 年6 月，而被告甲○○
      雖矢口否認犯行，犯後態度不佳，浪費司法資源，但其與
      被告乙○○共同竊取上述財物之價值尚非巨大，因認檢察
      官就此部分之求刑，稍嫌過重，亦略予調減，附此敘明。
      扣案之鐵剪、活動扳手、老虎鉗子各1 支均，係被告甲○○所有（參本院審卷96年7 月30日訊問筆錄第2 頁），且
      供其等2 人竊取上述物品所用，均應依刑法第38條第1 項
      第2 款之規定沒收。
四、應適用之法條：
（一）刑事訴訟法第284 條之1 、第299 條第1 項前段。
（二）刑法第28條、第321 條第1 項第3 款、第41條第1 項前段
      、第38條第1 項第2 款。
本案經檢察官陳佞如到庭執行職務。
中　　華　　民　　國　　96　　年　　9 　　月　　20　　日
                  刑事第三庭    法　官　呂曾達
以上正本證明與原本無異。
如不服本判決，應於判決送達後10日內向本院提出上訴狀（應抄
附繕本），其未敘述上訴理由者，應於上訴期間屆滿後20日內補
提理由書狀於本院，上訴於臺灣高等法院臺中分院。告訴人或被
害人如對於本判決不服者，應具備理由請求檢察官上訴，其上訴
期間之計算係以檢察官收受判決正本之日期為準。
                                書記官  許千士
中　　華　　民　　國　　96　　年　　9 　　月　　20　　日
附記論罪之法條全文：
刑法第321條第1項第3款。
中華民國刑法第321條
（加重竊盜罪）
犯竊盜罪而有左列情形之一者，處 6 月以上、 5 年以下有期徒
刑：
一  於夜間侵入住宅或有人居住之建築物、船艦或隱匿其內而犯
    之者。
二  毀越門扇、牆垣或其他安全設備而犯之者。
三  攜帶兇器而犯之者。
四  結夥三人以上而犯之者。
五  乘火災、水災或其他災害之際而犯之者。
六  在車站或埠頭而犯之者。
前項之未遂犯罰之。
